Column {data-width=500}
-----------------------------------------------------------------

### <b style="font-size: 22px;">Impacto del uso de redes sociales en el ámbito académico</b>

El gráfico muestra la proporción de estudiantes cuyo rendimiento académico se ve afectado (rojo) versus no afectado (verde) para cada plataforma. Whatsapp, Kakotalk, SnapChat e Instagram destacan como las plataformas con mayor proporción de afectación académica.
```{r, echo=FALSE, results='asis'}
cat('<div style="position: relative;">')
```
```{r grafico-barras-apiladas, echo=FALSE, fig.height=5, fig.align='center'}
library(ggplot2)

# Crear tabla cruzada
tabla_cruzada <- table(datos_estudiantes$Most_Used_Platform,
                        datos_estudiantes$Affects_Academic_Performance)

# Preparar datos para el gráfico
datos_grafico <- as.data.frame(tabla_cruzada)
colnames(datos_grafico) <- c("Plataforma", "Afecta", "Frecuencia")

# Crear gráfico de barras apiladas al 100%
ggplot(datos_grafico, aes(x = Plataforma, y = Frecuencia, fill = Afecta)) +
  geom_bar(stat = "identity", position = "fill") +
  scale_y_continuous(labels = scales::percent_format()) +
  labs(title = "Afectación Académica por Plataforma (%)",
       x = "Plataforma Más Utilizada",
       y = "Porcentaje de Estudiantes",
       fill = "Afecta Rendimiento") +
  theme_minimal() +
  theme(axis.text.x = element_text(angle = 45, hjust = 1, size = 10),
        plot.title = element_text(hjust = 0.5, face = "bold", size = 14),
        legend.position = "bottom") +
  scale_fill_manual(values = c("No" = "#4CAF50", "Yes" = "#F44336"),
                    labels = c("No" = "No afecta", "Yes" = "Sí afecta"))
```
```{r, echo=FALSE, results='asis'}
cat('</div>')
```

Column {data-width=500}
-----------------------------------------------------------------

### <b style="font-size: 22px;">Plataforma vs Afectación Académica</b>

```{r tabla-cruzada-academico, echo=FALSE}
library(knitr)
library(kableExtra)

# Crear tabla cruzada (ya creada arriba, reutilizamos)
tabla_cruzada <- table(datos_estudiantes$Most_Used_Platform,
                        datos_estudiantes$Affects_Academic_Performance)

# Calcular porcentajes por fila
tabla_porcentajes <- prop.table(tabla_cruzada, margin = 1) * 100

# Crear dataframe para tabla horizontal
tabla_horizontal <- data.frame(
  Plataforma = rownames(tabla_cruzada),
  No_Freq = tabla_cruzada[, "No"],
  No_Pct = paste0(round(tabla_porcentajes[, "No"], 1), "%"),
  Si_Freq = tabla_cruzada[, "Yes"],
  Si_Pct = paste0(round(tabla_porcentajes[, "Yes"], 1), "%"),
  Total = tabla_cruzada[, "No"] + tabla_cruzada[, "Yes"]
)

# Crear tabla formateada
kable(tabla_horizontal,
      col.names = c("Plataforma", "Frecuencia", "%", "Frecuencia", "%", "Total"),
      align = c('l', 'c', 'c', 'c', 'c', 'c'),
      row.names = FALSE) %>%
  kable_styling(bootstrap_options = c("striped", "hover", "condensed"),
                full_width = TRUE,
                font_size = 13) %>%
  add_header_above(c(" " = 1, "No Afecta" = 2, "Sí Afecta" = 2, " " = 1))
```

La tabla muestra las frecuencias absolutas y porcentajes de estudiantes según su plataforma más utilizada y si esta afecta su rendimiento académico. Destacan plataformas como **TikTok (93.5%)**, **WhatsApp (100%)**, **Instagram (69.1%)** y **Snapchat (92.3%)** con alta proporción de afectación académica, mientras que **LinkedIn**, **LINE** y **VKontakte** no muestran impacto negativo en el rendimiento académico.