Row
-----------------------------------------------------------------

### <b style="font-size: 20px;">Adicción por Plataforma</b>

En el gráfico podemos observar que la plataforma que genera mayor adicción en los estudiantes es TikTok, con una mediana de $8$ puntos, seguida de Instagram, Whatsapp, WeChat y Snapchat, todos con una mediana de $7$ puntos. También se evidencia que Snapchat, TikTok y Whatsapp presentan menor variabilidad a diferencia de Instagram y WeChat, cuyas cajas son poco compactas.

```{r, echo=FALSE, results='asis'}
cat('<div style="position: relative;">')
```
```{r grafico-adiccion-boxplot, echo=FALSE, fig.height=6, fig.align='center'}
library(ggplot2)
library(dplyr)
library(RColorBrewer)

# Asegurar que todas las plataformas estén incluidas
# Limpiar datos y mantener todos los niveles del factor
datos_completos <- datos_estudiantes %>%
  filter(!is.na(Most_Used_Platform) & !is.na(Addicted_Score)) %>%
  mutate(Most_Used_Platform = droplevels(Most_Used_Platform))

# Generar paleta de colores para todas las plataformas
n_plataformas <- length(unique(datos_completos$Most_Used_Platform))
colores_pastel <- colorRampPalette(brewer.pal(8, "Pastel2"))(n_plataformas)

ggplot(datos_completos, aes(x=Most_Used_Platform, y=Addicted_Score, fill=Most_Used_Platform)) +
  geom_boxplot() +
  labs(x = "", y = "Puntaje de adicción") +
  theme_minimal() +
  scale_fill_manual(values = colores_pastel) +
  theme(legend.position = "none",
        axis.text.x = element_text(angle = 45, hjust = 1, size = 10)) +
  theme(axis.line = element_line(color = "grey90"))
```
```{r, echo=FALSE, results='asis'}
cat('</div>')
```

Row
-----------------------------------------------------------------
### <b style="font-size: 20px;">Relación entre horas de sueño y uso de redes sociales</b>

**Interpretación:** La gráfica muestra la relación entre las horas de sueño y las horas promedio de uso de redes sociales entre los estudiantes. Se observa una asociación negativa entre horas de sueño y horas diarias de uso de redes sociales. En promedio, los estudiantes que duermen más tienden a usar menos las redes.

Además, la dispersión de los datos indica que la mayoría de los estudiantes que duermen menos de 6 horas tienden a utilizar redes sociales durante 6 a 8 horas al día. En contraste, quienes duermen más de 7 horas suelen reducir considerablemente su tiempo de uso, ubicándose en un rango aproximado entre 3 y 5 horas.

```{r, echo=FALSE, results='asis'}
cat('<div style="position: relative;">')
```
```{r}
ggplot(datos_estudiantes, aes(x = Sleep_Hours_Per_Night, y = Avg_Daily_Usage_Hours)) +
  geom_jitter(colour = "lightblue") +
  geom_smooth(method = "lm", colour = "red") +
  theme_minimal() +
  labs(x = "Horas de sueño",
       y = "Horas de uso")
```
```{r, echo=FALSE, results='asis'}
cat('</div>')
```